【裁判字號】    90,毒抗,899
【裁判日期】    901116
【裁判案由】    毒品危害防制條例
【裁判全文】
臺灣高等法院刑事裁定                              九十年度毒抗字第八九九號
    抗  告  人
    即  被  告  甲○○
右列抗告人因違反毒品危害防制條例案件，不服台灣板橋地方法院中華民國九十年十
月十一日裁定（九十年度毒聲字第四０一一號）提起抗告，本院裁定如左：
    主  文
抗告駁回。
    理  由
一、抗告人即被告甲○○前因施用毒品案件，經強制戒治期滿，由臺灣板橋地方法院
    檢察署檢察官於民國八十九年四月二十九日，以八十九年度戒毒偵字第二九六號
    為不起訴處分後確定，有本院被告全國前案紀錄表附卷可稽（見原審卷第二十三
    頁）。詎被告復基於施用概括犯意，於五年內之九十年八月三十日採尿前九十六
    小時內，在不詳地點，施用第二級毒品安非他命，嗣為警於九十年八月三十日十
    七時三十分許，在臺北縣三重市○○○路五六０巷十五弄七號後方小木屋查獲，
    並扣得毒品安非他命十九包及一罐（各淨重十三．七公克及一．一公克）、吸食
    器二個，磅秤一台、分裝杓管一支、分裝夾鍊袋一五五個。被告於警訊、偵查中
    矢口否認涉有上揭犯行，惟查被告為警查獲時經採尿檢驗結果，呈安非他命陽性
    反應，有台北市立療養院煙毒尿液檢驗報告書在卷足憑，並有上開毒品等扣案可
    資佐證。是原審認被告所辯不足採信，犯行堪予認定。被告於前開不起訴處分後
    ，五年內再犯毒品危害防制條例第十條之施用第二級毒品罪，爰依同條例第二十
    三條第二項規定，裁定令入戒治處所施以強制戒治。
二、本件抗告意旨略以：其於九十年八月二十六日午後二時起至同年月三十日午後三
    時案發止，前後為時約五日，在案發地點與同案被告吳鴻輝、胡惠能等友人一同
    在場消磨娛遣麻將。而在消遣娛戲之前後同時，被告胡惠能等均在現場吸食安非
    他命，前後數次。由於現場空間狹小，空間密閉，不易氣流通暢，致使被告等人
    均以吸食二手煙氣造成身體不適，又使被告於案發採集尿液檢驗結果，呈陽性反
    應。為此，同案被告胡惠能、吳鴻輝、鄭有文等人，均可為此作證。再警方於案
    發地台北縣三重市○○○路五六０巷一五弄七號後方小木屋所查扣之毒品、吸食
    器、磅秤等違法物品，同案關係人胡惠能已坦承為其所持有，與聲請人並無任何
    關連。又抗告人於案發時，人並未在場，而在離案發地現場有一段距離之巷弄庭
    園，正欲離去，並非現行犯。而警方基於抗告人與同案被告等熟識為由，強行以
    嫌疑人為藉詞，將伊帶回警治單位偵訊，實有違情法；伊於八十七年七月中旬，
    業經板橋地方法院檢察署裁以強制戒治後，迄今三年有餘，並非再有所犯行，請
    求撤銷原裁定云云。
三、經查：被告於右揭時地為警查獲時，經警採尿送驗後，確呈安非他命陽性反應，
    此有台北市立療養院煙毒尿液檢驗報告書一紙附卷（見原審卷第十七頁），被告
    雖辯稱：伊自九十年八月二十六日午後二時起至同年月三十日午後三時止，前後
    共五日，與同案被告吳鴻輝等人一同在密閉空間裡打麻將，故伊之檢驗結果呈安
    非他命陽性反應係因同案被告胡惠能等在現場吸食安非他命使伊吸入所致，伊確
    無吸食安非他命云云。惟被告於警訊陳稱：「我是今（三十）日下午三時三十分
    至該址要找胡惠能與吳鴻輝打麻將．．」（見原審卷第五頁）；「是去打麻將，
    跟吳鴻輝一起去的，去到那裡只缺一角，我要離開，在牽摩托車時被警抓到」（
    見原審卷第十頁反面）。依上，可見被告就其待在該屋內的時間，先是供陳僅案
    發當天到達該屋，後又改稱已在該屋內待上五日，其供述先後不一差異甚大，率
    難遽信，惟可知被告在案發當天確曾在該屋逗留，而警方於該屋內查獲有第二級
    毒品安非他命十九包及一罐（各淨重十三．七公克及一．一公克）、吸食器二個
    ．．等，此有贓證物品清單影本二紙在卷（見原審卷第十四頁正反面）。再被告
    前經原審法院裁定令入戒治處所強制戒治可知，被告已有吸食毒品之紀錄，並非
    初犯，被告若無吸食毒品之念頭且知若與正在吸食毒品者共處一室有可能吸入毒
    品，焉有不避開之理，顯見抗告人上開所辯均係卸責之詞，不足採信。綜上可知
    ，被告於採尿期間往前回溯九十六小時內之某時日，應有在不詳地點施用第二級
    毒品安非他命之犯行，堪予認定。又被告於前開不起訴處分後，五年內再犯毒品
    危害防制條例第十條之施用第二級毒品罪，原審法院依檢察官之聲請按毒品危害
    防制條例第二十三條第二項規定，裁定被告令入戒治處所，施以強制戒治一年，
    於法並無不合。本件抗告，為無理由，應予駁回。
據上論斷，應依刑事訴訟法第四百十二條，裁定如主文。
中    華    民    國    九十    年      十一      月      十六          日
                              臺灣高等法院刑事第二十四庭
                                  審判長法  官  陳  貽  男
                                        法  官  李  世  貴
                                        法  官  陳  憲  裕
右正本證明與原本無異。
不得再抗告。
                                        書記官  劉  育  妃
中    華    民    國      九十    年      十一      月     二十二       日


司法院資訊處製作；財團法人民間司法改革基金會備份。
